臺灣高等法院刑事裁定
110年度毒抗字第875號
抗  告  人
即  被  告  田萱雯





上列抗告人即被告因違反毒品危害防制條例案件，不服臺灣新北
地方法院109年度毒聲字第1009號，中華民國110年4月23日裁定
（聲請案號：臺灣新北地方檢察署109年度聲觀字第996號、109
年度毒偵字第4203號），提起抗告，本院裁定如下：
    主  文
抗告駁回。
    理  由
一、原裁定意旨略以：抗告人即被告甲○○（下稱抗告人）基於施
    用第二級毒品之犯意，於民國109年6月15日下午2時許，在
    新北市○○區○○街000 巷00號4 樓居所內，以將第二級毒品甲
    基安非他命放置於玻璃球內燒烤後吸食煙霧之方式，施用第
    二級毒品甲基安非他命1次之事實，業據抗告人於警詢、偵
    查中坦承不諱，且抗告人為警所採集之尿液經送驗後，其檢
    驗結果呈甲基安非他命、安非他命陽性反應之事實，此有勘
    察採證同意書、新北市政府警察局受採集尿液檢體人姓名及
    檢體編號對照表（檢體編號：B0000000）、台灣檢驗科技股
    份有限公司109年7月1日濫用藥物檢驗報告各1 份在卷可稽
    ，綜合上開補強證據，足資擔保抗告人前開任意性自白，具
    有相當可信性，應堪信屬實。則抗告人前揭施用第二級毒品
    甲基安非他命之犯行洵堪認定，其行為當屬犯毒品危害防制
    條例第10條第2項之罪。又抗告人前因施用毒品案件，經臺
    灣臺北地方檢察署（下稱臺北地檢署）檢察官以101年度毒
    偵字第1210號為附命完成戒癮治療之緩起訴處分，因抗告人
    未完成戒癮治療處分，經臺北地檢署檢察官以101年度撤緩
    字第380 號撤銷緩起訴處分確定等情，有本院被告前案紀錄
    表及上述緩起訴處分書、撤銷緩起訴處分書各1份在卷可查
    ，並經原審依職權調取臺北地檢署101年度毒偵字第1210號
    全卷核閱確實，則抗告人所受之附命完成戒癮治療未完成，
    無從解為抗告人已等同受觀察、勒戒等處遇而已執行完畢。
    從而，抗告人為本案犯行前既未曾有於勒戒處所執行觀察、
    勒戒或強制戒治之紀錄，本件檢察官聲請裁定將抗告人送勒
    戒處所執行觀察、勒戒，即於法有據，應予准許。爰依毒品
    危害防制條例第20條第1項，觀察勒戒處分執行條例第3條第
    1項，裁定抗告人應送勒戒處所觀察、勒戒等語。
二、抗告意旨略以：抗告人當時因另案通緝，在家被警方逮捕時
    有主動交出家中毒品，於警詢時亦供出上游，提供交易對話
    資料給警方，然此案受判持有為何又要送勒戒？抗告人目前
    在監執行當時判決的持有二級毒品罪之有期徒刑4個月，為
    何又收到原審法院裁定送勒戒處所觀察、勒戒等語。
三、查抗告人行為後，毒品危害防制條例第20條、第23條業經修
    正，並增訂第35-1條條文，經總統於109年1月15日公布、同
    年7月15日施行。毒品危害防制條例第20條第3項、第23條第
    2項分別修正為「依前項規定為觀察、勒戒或強制戒治執行
    完畢釋放後，『3年後』再犯第10條之罪者，適用前2項之規定
    」、「觀察、勒戒或強制戒治執行完畢釋放後，『3年內』再
    犯第10條之罪者，檢察官或少年法院（地方法院少年法庭）
    應依法追訴或裁定交付審理」。另增訂同條例第35條之1第1
    款、第2款規定「偵查中之案件，由檢察官依修正後規定處
    理」、「審判中之案件，由法院或少年法院（地方法院少年
    法庭）依修正後規定處理；依修正後規定應為不起訴處分或
    不付審理之裁定者，法院或少年法院（地方法院少年法庭）
    應為免刑之判決或不付審理之裁定」，亦即就上開修正之條
    文施行前犯毒品危害防制條例第10條之罪之案件，於修正施
    行後，應依上揭修正後規定處理。
四、經查：
（一）抗告人於上開時、地，以前揭方式，施用第二級毒品甲基
      安非他命1次之事實，業據抗告人於警詢及偵訊時均坦白
      不諱（見毒偵卷第8頁、第37至38頁、第43頁），而抗告
      人於109年6月15日晚間11時50分許經警採尿送驗，檢驗結
      果呈安非他命、甲基安非他命陽性反應一節，亦有勘察採
      證同意書、新北市政府警察局受採集尿液檢體人姓名與檢
      體編號對照表、台灣檢驗科技股份有限公司濫用藥物實驗
      室-台北109年7月1日UL/2020/00000000號濫用藥物檢驗報
      告（尿液檢體編號：B0000000號）各1份在卷可稽（見毒
      偵卷第23至24頁、第52頁），此外，復有新北市政府警察
      局海山分局扣押筆錄、扣押物品目錄表、臺北榮民總醫院
      109年7月24日北榮毒鑑字第C0000000號毒品成分鑑定書各
      1份在卷足考（見毒偵卷第12至15頁、第55頁），及第二
      級毒品甲基安非他命1包扣案為證，堪認抗告人上開任意
      性自白核與事實相符，可以採取，是抗告人上揭施用第二
      級毒品之犯行，堪以認定。又抗告人前因施用毒品案件，
      經臺北地檢署檢察官以101年度毒偵字第1210號為附命完
      成戒癮治療之緩起訴處分，因抗告人未完成戒癮治療處分
      ，經臺北地檢署檢察官以101年度撤緩字第380號撤銷緩起
      訴處分確定等情，有本院被告前案紀錄表在卷可考，稽此
      ，抗告人於101年間之「附命緩起訴」因已撤銷，抗告人
      之「戒癮治療」並未完成，自與觀察、勒戒等處遇執行完
      畢有別，抗告人既未完成戒癮治療，復未曾因施用毒品犯
      行受其他觀察、勒戒處分，就本案施用第二級毒品犯行，
      不影響其是否應適用毒品危害防制條例第20條規定之認定
      ，原裁定令抗告人入勒戒處所觀察、勒戒，並無違法或不
      當。
（二）抗告意旨雖辯稱：本件抗告人已受判決持有第二級毒品罪
      ，目前在監服刑有期徒刑4月等語，然抗告人於犯本案前
      ，曾因基於施用第二級毒品之犯意，於108年11月5日晚間
      某時許，在新北市板橋區莒光路某友人家中，以將第二級
      毒品甲基安非他命置於玻璃球吸食器內燒烤吸食煙霧之方
      式，施用第二級毒品甲基安非他命1次。另基於持有第二
      級毒品之犯意，108年11月8日晚間11時30分前某時，於不
      詳時地，以不詳方式，取得第二級毒品甲基安非他命1包
      （驗餘量0.0820公克）後持有之，而涉犯毒品危害防制條
      例第10條第2項之施用第二級毒品及同條例第11條第2項之
      持有第二級毒品等罪嫌，經臺灣新北地方檢察署檢察官以
      108年度毒偵字第6552號、109年度偵字第12778號案件提
      起公訴，嗣經原審法院審理後，以109年審易字第1347號
      ，就抗告人被訴施用第二級毒品部分判決公訴不受理；就
      抗告人犯持有第二級毒品罪部分，則判決處有期徒刑4月
      確定，抗告人並自110年3月16日起執行該案，目前正在執
      行中，此有本院被告前案紀錄表、原審法院109年度審易
      字第1347號判決等件在卷為憑，足見抗告人所為本案施用
      第二級毒品之犯行，核與上開正執行中之持有第二級毒品
      案件無涉，則縱抗告人因上開案件執行中，亦無礙原裁定
      所為本件抗告人應送勒戒處所觀察、勒戒之認定，稽此，
      前揭抗告意旨所指情節，自非有據可採。
五、綜上所述，抗告人既有本件施用第二級毒品之行為，自有予
    以矯治並預防其將來繼續施用之必要性，原審依檢察官聲請
    ，裁定將抗告人送勒戒處所觀察、勒戒，經核並無違誤。抗
    告人猶執前詞提起本件抗告，指摘原裁定不當，為無理由，
    應予駁回。
據上論斷，應依刑事訴訟法第412條，裁定如主文。
中　　華　　民　　國　　110 　年　　5 　　月　　25　　日
                  刑事第十九庭審判長法　官  曾淑華
                                    法　官  陳文貴
                                    法　官  王美玲
以上正本證明與原本無異。
不得再抗告。
                                    書記官  李逸翔
中　　華　　民　　國　　110 　年　　5 　　月　　25　　日